【裁判字號】    97,抗,40
【裁判日期】    970128
【裁判案由】    本票裁定
【裁判全文】
臺灣臺北地方法院民事裁定                97年度抗字第40號
抗  告  人  慶豐環宇股份有限公司
兼法定代理  甲○○
人
上列抗告人因與台新國際商業銀行股份有限公司間聲請本票准許
強制執行事件，對於中華民國96年12月5 日本院簡易庭96年度票
字第79500 號裁定提起抗告，本院裁定如下：
    主  文
抗告駁回。
抗告程序費用新臺幣壹仟元由抗告人連帶負擔。
    理  由
一、按執票人向本票發票人行使追索權時，得聲請法院裁定後強
    制執行，票據法第123 條定有明文；次按本票執票人，依上
    開規定，聲請法院裁定許可對發票人強制執行，係屬非訟事
    件，此項聲請之裁定，及抗告法院之裁定，僅依非訟事件程
    序，以審查強制執行許可與否，並無確定實體上法律關係存
    否之效力，如發票人就票據債務之存否有爭執時，應由發票
    人提起確認之訴，以資解決（最高法院57年台抗第76號判例
    意旨參照）。
二、本件相對人台新國際商業銀行股份有限公司主張：伊執有抗
    告人共同簽發如原裁定所示之本票1 紙（以下稱系爭本票）
    ，並免除作成拒絕證書。詎伊於到期日後提示，僅獲部分付
    款，迭經催討，抗告人尚應支付伊本金新台幣7,100 萬元，
    及自民國95年9 月7 日起至清償日止按年利率2%計算之利息
    ，為此依票據法第123 條規定聲請裁定准予強制執行等情，
    業據其提出系爭本票1 紙為證，原裁定予以准許，形式上審
    查即無不合。抗告意旨略以：伊與全體債權金融機構業依「
    中華民國銀行公會會員自律性債權債務協商及制約機制」達
    成協商，相對人亦屬前開債權金融機構之一，自應受該決議
    之拘束，然相對人竟執系爭本票聲請強制執行，除違反該決
    議外，並使擔保品之價值減損，損及所有債權人之權益等語
    ，所稱縱然屬實，亦係實體法上之爭執，應由抗告人另行提
    起訴訟以資解決，非本件非訟程序所得加以審究。從而，抗
    告意旨指摘原裁定不當，求予廢棄，為無理由，應予駁回。
三、據上論結，本件抗告為無理由。依非訟事件法第21條第2 項
    、第24條第1 項、第46條，民事訴訟法第495 條之1 第1 項
    、第449 條第1 項、第85條第2項，裁定如主文。
中    華    民    國    97    年    1     月    28    日
                  民事第一庭  審判長法  官  李昆曄
                                    法  官  朱漢寶
                                    法  官  蔡和憲
以上正本係照原本作成。
本裁定除以適用法規顯有錯誤為理由，並經本院許可外，不得再
抗告。如提起再抗告，應於收受後10日內委任律師為訴訟代理人
向本院提出再抗告狀。並繳納再抗告費新台幣1,000元。
中    華    民    國    97    年    1     月    31    日
                                    書記官  巫玉媛


司法院資訊處製作；財團法人民間司法改革基金會備份。
